臺灣新竹地方法院刑事判決　　　　　　　　　　　　　九十一年度訴字第四二一號
　　公　訴　人　臺灣新竹地方法院檢察署檢察官
　　被　　　告　甲○○
右列被告因違反毒品危害防制條例案件，經檢察官提起公訴（九十年度毒偵字第一五
０五號），本院判決如左：
    主      文
甲○○連續施用第一級毒品，處有期徒刑壹年。扣案之第一級毒品海洛因（淨重壹點
壹柒公克；包裝重零點貳公克），沒收銷燬之。扣案之注射針筒捌支、美娜水柒瓶
，均沒收。又連續施用第二級毒品，處有期徒刑捌月。扣案之第二級毒品安非他命（
含包裝塑膠袋共重捌點陸公克），沒收銷燬之。扣案之安非他命吸食器壹組、毒品分
裝袋拾玖個，均沒收。應執行有期徒刑壹年陸月。扣案之第一級毒品海洛因（淨重壹
點壹柒公克；包裝重零點貳公克）、第二級毒品安非他命（含包裝塑膠袋共重捌點
陸公克），均沒收銷燬之。扣案之施用第一級毒品海洛因之器具注射針筒捌支、美娜
水柒瓶、施用第二級毒品安非他命之器具吸食器壹組、毒品分裝袋拾玖個，均沒收。
    事      實
一、甲○○前因施用第一級毒品海洛因、第二級毒品安非他命案件，經依本院八十九
    年度毒聲字第二八四七號裁定送觀察、勒戒後，認無繼續施用毒品之傾向，業經
    臺灣新竹地方法院檢察署檢察官於民國九十年二月二十二日，以八十九年度毒偵
    字第二七四九、二七八０號不起訴處分確定。惟甲○○仍未戒毒癮，復基於施用
    第二級毒品安非他命之概括犯意，自九十年八月底某日起至同年九月十六日止，
    連續在新竹縣新豐鄉○○○路南下六十七公里處即「萬里海釣場」後方之空屋內
    ，以將安非他命置於自製之寶特瓶吸食器內，再點火燒烤使之產生煙霧，以口鼻
    吸入之方式，非法施用第二級毒品安非他命約四、五次；並另行基於施用第一級
    毒品海洛因之概括犯意，自九十年九月初某日起至同年九月十五日止，連續在新
    竹縣新豐鄉○○○路上「萬里海釣場」旁之河邊，將海洛因加美娜水或礦泉水置
    入注射針筒內，以注射手臂之方式，非法施用三次。嗣經警於九十年九月十六日
    晚上九時許，在「萬里海釣場」查獲，並扣得第一級毒品海洛因（淨重一．一七
    公克、包裝重０．三二公克）、第二級毒品安非他命（含包裝塑膠袋重八．六公
    克）及其所有供施用第二級毒品安非他命之器具吸食器一組、毒品分裝袋十九個
    、施用第一級毒品海洛因之注射針筒八支、美娜水七瓶等物，經依本院九十一年
    度毒聲字第二七一號裁定送觀察、勒戒後，認有繼續施用毒品之傾向。（經依本
    院九十一年度毒聲字第五九二號裁定令入戒治處所施以強制戒治。）
二、案經新竹縣警察局移送臺灣新竹地方法院檢察署檢察官偵查起訴。
    理      由
一、右揭犯罪事實，業經被告甲○○自白不諱，且被告於九十年九月十七日上午十時
    三十分許為警查獲採集尿液送鑑驗結果，呈嗎啡、甲基安非他命陽性反應，有新
    竹縣衛生局九十年十月五日竹縣衛六字第九００六三四號尿液檢驗單附卷足憑。
    又被告為警查扣之白粉經送檢驗結果，確係海洛因成分（淨重一˙一七公克，包
    裝重０˙三二公克），亦有法務部調查局00000000號鑑定通知書一紙在
    卷可資佐證。再者，被告前因施用第一級毒品海洛因、第二級毒品安非他命案件
    ，經觀察、勒戒後，認無繼續施用毒品之傾向，經臺灣新竹地方法院檢察署檢察
    官於九十年二月二十二日，以八十九年度毒偵字第二七四九、二七八０號不起訴
    處分確定在案，此有臺灣新竹地方法院檢察署刑案資料查註紀錄表、臺灣高等法
    院被告全國前案紀錄表、本院八十九年度毒聲字第二八四七號刑事裁定在卷足稽
    ，而被告經依本院九十一年度毒聲字第二七一號裁定送觀察、勒戒後，認有繼續
    施用毒品之傾向，亦有臺灣新竹看守所九十一年五月一日竹所總字第０九一００
    ００九一四號函送之有無繼續施用毒品傾向證明書附卷可稽，此外，復有第二級
    毒品安非他命（含包裝塑膠袋重八˙六公克）及被告所有供施用毒品之器具安非
    他命吸食器一組、毒品分裝袋十九個、海洛因注射針筒八支、美娜水七瓶等物扣
    案可資佐證，本件事證已臻明確，被告犯行均堪認定。
二、按海洛因、安非他命為毒品危害防制條例第二條第二項第一款、第二款規定之第
    一級、第二級毒品。被告非法施用海洛因及安非他命，核其所為分別係犯毒品危
    害防制條例第十條第一項、第二項之非法施用第一級毒品罪及第二級毒品罪。被
    告因施用第一級毒品海洛因、第二級毒品安非他命而持有毒品海洛因、安非他命
    之低度行為，應分別為施用毒品之高度行為所吸收，均不另論罪。又被告所為施
    用第二級毒品安非他命約四、五次之行為，施用第一級毒品海洛因三次之行為，
    均時間緊接，所犯罪名均相同，顯係出於概括之犯意為之，為連續犯，爰依刑法
    第五十六條之規定各以一罪論，並均加重其刑。被告所犯之施用第一級毒品罪及
    施用第二級毒品罪，犯意各別，罪名不同，應分論併罰。爰審酌海洛因、安非他
    命危害施用者之神經中樞，使施用者產生幻聽及幻想之症狀，對施用者之健康產
    生不良之影響，同時因幻聽及幻想結果亦可能使施用者對周遭之人施暴，對公共
    秩序產生危害，且被告前曾因施用毒品，經過觀察勒戒後，猶不知自制，再度施
    用毒品等一切情狀，各量處如主文所示之刑，並定其應執行之刑。扣案之第二級
    毒品安非他命（含包裝塑膠袋重八˙六公克）及第一級毒品海洛因（淨重一˙一
    七公克，包裝重０˙三二公克），為違禁物，均應依毒品危害防制條例第十八條
    第一項前段之規定，沒收銷燬之。至被告所有供施用第二級毒品安非他命之器具
    吸食器一組、毒品分裝袋十九個、施用第一級毒品海洛因之器具注射針筒八支（
    其中三支未拆封使用）、美娜水七瓶等物，分別為被告所有供犯罪施用第二、一
    級毒品所用或供犯罪預備之物，業據被告供明在卷，爰依刑法第三十八條第一項
    第二款規定宣告沒收之。
據上論斷，依刑事訴訟法第二百九十九條第一項前段，毒品危害防制條例第十條第一
項、第二項、第十八條第一項前段，刑法第十一條前段、第五十六條、第五十一條第
五款、第三十八條第一項第二款，判決如主文。
本案經檢察官劉邦繡到庭執行職務。
中      華      民      國    九十一    年      八      月     十九     日
                                      臺灣新竹地方法院刑事第一庭
                                          法  官  林  秋  宜
右正本證明與原本無異。
如不服本判決，應於判決送達後十日內向本院提出上訴狀（應附繕本），上訴於臺灣
高等法院。
                                          書記官  鄒  茂  瑜
中      華      民      國    九十一    年      八      月     十九     日
附錄本案論罪科刑法條全文
毒品危害防制條例第十條第一項、第二項
施用第一級毒品者，處六月以上五年以下有期徒刑。
施用第二級毒品者，處三年以下有期徒刑。
